臺灣高等法院高雄分院刑事判決　　　96年度上更(一)字第34號
上　訴　人
即　被　告　甲○○
選任辯護人　歐陽志宏律師
上列上訴人因違反毒品危害防制條例等案件，不服臺灣高雄地方
法院92年度訴字第627 號中華民國92年12月15日第一審判決（起
訴案號：臺灣高雄地方法院檢察署91年度偵字第26455 、26457
號），提起上訴，判決後，經最高法院發回更審，本院判決如下
：
    主  文
原判決關於甲○○部分撤銷。
甲○○共同運輸第三級毒品，處有期徒刑陸年陸月。扣案如附表
所示之第三級毒品、及毒品外包裝均沒收；未扣案之甲○○所有
00000000000 號行動電話及乙○○所有0000000000號行動電話各
壹支（均含SIM 卡）均沒收，如全部或一部不能沒收時，追徵其
價額或以其財產抵償之。
      事  實
一、甲○○曾犯偽造文書案件，經臺灣臺中地方法院判處有期徒
    刑10月，緩刑3 年，於民國89年4 月29日確定，於緩刑中猶
    不知悔改，其與大陸地區姓名年籍均不詳綽號「助仔」（按
    臺語同音）之成年男子，均明知愷他命及特拉嗎竇均係毒品
    危害防制條例第2 條所定之第三級毒品，且係經行政院依法
    公告管制之物品，不得非法持有、運輸及私運進口，竟於91
    年11月24日晚間6 時47分，由甲○○以其所有0000000000號
    行動電話撥打乙○○（本院判處罪刑後，經最高法院駁回上
    訴確定）所有0000000000號行動電話，告知欲以新臺幣（下
    同）5 萬元之代價，僱請乙○○前往中國大陸廣東珠海地區
    與「助仔」會面並夾帶愷他命、特拉嗎竇入境，乙○○明知
    愷他命及特拉嗎竇均係管制進口之第三級毒品，為謀不法利
    益，乃應允之，而與甲○○、「助仔」共同基於運輸走私管
    制進口第三級毒品愷他命及特拉嗎竇之犯意聯絡，由甲○○
    先提供2 萬元報酬予乙○○收受，乙○○即於同月25日上午
    某時搭乘澳門航空ＮＸ661 號班機前往澳門，再搭車轉往中
    國大陸廣東省珠海市下榻於「泓都大飯店」等候，於翌日（
    即同月26日）上午，「助仔」將如附表所示內裝有第三級毒
    品愷他命之夾鏈袋2 小包（分別淨重0.18公克及1.26公克，
    合計淨重1.44公克）、「滋采珍珠沐浴乳」塑膠瓶乙瓶、「
    飄柔洗髮露」塑膠瓶乙瓶、「ＡＤ鈣互潤葡萄糖」鋁箔袋2
    包、「三鹿較大嬰兒奶粉」鋁箔袋乙包、「維生素互潤葡萄
    糖」鋁箔袋2 包（合計淨重2955.47 公克，純度52.99%，純
    質淨重1566.10 公克），及內裝有特拉嗎竇之「安君寧」鋁
    箔袋2 小包（淨重12.22 公克）攜至上開飯店交予乙○○，
    囑其搭機夾帶返回臺灣，乙○○將裝有愷他命毒品之夾鏈袋
    及特拉瑪竇之「安君寧」各2 小包藏置在其口袋內，其餘如
    附表編號2 至6 號之愷他命毒品則夾藏在其行李袋內，由大
    陸廣東省珠海市攜至澳門（已回歸中國亦屬大陸地區），並
    依指示於同（11）月27日下午，在澳門搭乘復興航空ＧＥ13
    62號班機，私運上開裝有第三級毒品之物品入境高雄國際機
    場，於通關時當場為高雄機場海關人員查獲，扣得內裝有第
    三級毒品愷他命、特拉嗎竇之前開物品，並通報法務部調查
    局高雄市調查處（以下簡稱市調處）幹員偵辦，乙○○隨即
    供出毒品來源上情，斯時，甲○○恰以電話通知乙○○在高
    雄機場內等候甲○○之不知情友人陳光乾（業經檢察官為不
    起訴處分確定在案）前往接機，乙○○乃依調查員指示先在
    高雄機場與陳光乾碰面，復依指示與甲○○約在臺南縣仁德
    交流道附近交貨，調查人員並帶同乙○○北上，於同日晚間
    10時20分，在臺南縣仁德交流道旁之統一超商前查獲甲○○
    。而乙○○運輸毒品約定報酬5 萬元，實際僅取得2 萬元，
    餘3 萬元致未取得。
二、案經法務部調查局高雄市調移送臺灣高雄地方法院檢察署檢
    察官偵查起訴。
      理  由
壹、程序方面:
一、證人即原審共同被告乙○○在市調處及偵查中陳述、證人陳
    光乾於市調處陳述之證據能力：
    按現行刑事訴訟法第159 條第1 項：「被告以外之人於審判
    外之言詞或書面陳述，除法律有規定者外，不得作為證據」
    、同法第159 條之1 第2 項、第159 條之2 、第159 之3之
    有關傳聞法則之規定，以及同法第158 條之3 ：「證人、鑑
    定人依法應具結而未具結者，其證言或鑑定意見，不得作為
    證據」之規定，係於92年2 月6 日始經修正公布，同年9 月
    1 日施行，依同年2 月6 日公布施行之刑事訴訟法施行法第
    7 條之3 規定：「中華民國92年1 月14日修正通過之刑事訴
    訟法施行前，已繫屬於各級法院之案件，其以後之訴訟程序
    ，應依修正刑事訴訟法終結之。但修正刑事訴訟法施行前已
    依法定程序進行之訴訟程序，其效力不受影響」。經查：本
    件係於92年3 月11日經檢察官起訴繫屬於原審法院（見原審
    卷(一)第1 頁），依前開法條規定，對於提起上訴之案件，已
    依法定程序調查者，其效力不受影響。本件證人即原審共同
    被告乙○○於市調處及偵查中、證人陳光乾於市調處中所為
    之陳述，業經於92年11月18日原審審判期日，依刑事訴訟法
    第165 條第1 項及當時有效之修正前同法第173 條第1 項規
    定之法定程序，提示筆錄並告以要旨，同時詢問被告之意見
    ，已踐行調查證據程序，揆諸前揭說明，上開供述證據之證
    據能力，尚不受前揭新修正刑事訴訟法第159 條第1 項、第
    158 條之3 等規定之影響，且證人即原審共同被告乙○○亦
    於本院更(一)審審理時到庭結證，而經檢察官、被告及辯護人
    為對質、詰問，對被告對質、詰問權利之行使並未剝奪，故
    認證人即原審共同被告乙○○、證人陳光乾上開陳述均具證
    據能力。
貳、實體方面:
一、訊據上訴人即被告甲○○坦承以5 萬元之代價僱請乙○○前
    往中國大陸廣東珠海地區，並於91年11月27日，委託不知情
    之友人陳光乾駕駛自小客車至高雄國際機場，準備搭載自大
    陸返臺之乙○○，及被告於同日晚間在臺南縣仁德交流道附
    近之統一超商為調查員查獲之事實，惟矢口否認有運輸私運
    管制進口毒品之犯行，辯稱：伊是僱請乙○○去大陸地區找
    「芬尼」當盜刷信用卡之車手，不是去私運愷他命、特拉嗎
    竇毒品回臺，伊不知乙○○帶回來的毒品是誰的云云。經查
    ：
（一）乙○○如何於前揭時、地接獲被告之電話，同意以5 萬元
      之代價受僱前往中國大陸珠海地區，將「助仔」所交付之
      毒品夾帶回臺並交給被告之事實，業經證人即原審共同被
      告乙○○於市調查處中供稱：本月24日晚間綽號「阿春」
      之甲○○以其所有門號0000000000號行動電話撥打伊所有
      門號0000000000號之行動電話，問伊願不願意於翌（25）
      日代為跑大陸一趟，幫其攜帶毒品回臺，伊反問酬勞若干
      ？他回稱給5 萬元，伊同意後，即於25日上午搭乘澳門航
      空ＮＸ─661 號班機前往澳門，轉搭計程車進入廣東省珠
      海市，並住進「泓都大飯店」，於26日上午，有一綽號「
      助仔」之大陸成年男子前來飯店找伊，並交給伊前開中國
      大陸產製之「安君寧」國家戒毒新特藥2 包及分別以「茲
      采珍珠沐浴乳」、「飄柔洗髮露」塑膠瓶及「ＡＤ鈣互潤
      葡萄糖」、「三鹿較大嬰兒奶粉」、「維生素互潤葡萄糖
      」鋁箔袋包裝之第三級毒品愷他命，伊就於27日下午攜帶
      上開毒品，自澳門搭乘復興航空ＧＥ─362 號班機返臺，
      於入境高雄國際機場時，遭高雄海關人員在通關檢查臺當
      場查獲，伊尚未將毒品交給「阿春」即被查獲，後來伊配
      合調查員在臺南縣仁德交流道查獲甲○○等語（見91年度
      偵字第26457 號卷第9 、10頁）；於偵查中供稱：「…（
      陳述到大陸取毒品過程？）我到大陸珠海市泓都大飯店向
      綽號「助仔」拿的。（你如何得知向「助仔」拿貨？）是
      甲○○叫我去大陸向助仔取貨的，他有一張聯絡電話。（
      你何時出入境？）91年11月25日出境，91年11月27日回臺
      。（機票費多少錢？）1 萬1 千元。他共（先）拿2 萬給
      我。（這批貨預定交給何人？）甲○○。（你回臺後如何
      與甲○○聯絡？）本來陳光乾要到機場載我，但我到機場
      就被抓了，我到調查站時，甲○○有打電話給我，他說陳
      光乾會來載我。（本件該批毒品若闖關成功交給甲○○，
      可得多少代價？）可得5 萬元…我回臺後扣掉已給我之2
      萬元，還要給我3 萬元。（該批毒品如何包裝？）「助仔
      」拿給我時，就已用奶粉罐、葡萄粉包裝了。…（你在調
      查局之陳述是否真實？提示調查局訊問筆錄，何意見？）
      真實。」等語（見上開偵查卷第31至33頁）甚詳，參以被
      告於偵查中坦承綽號為「阿春」等語（91年度偵字第2645
      5 號卷第21頁），並有旅客入出境紀錄查詢、高雄關稅局
      扣押貨物運輸工具收據及搜索筆錄（見上開偵查卷第26、
      27頁）、乙○○之0000000000號行動電話與甲○○之0000
      000000號行動電話門號雙向通聯紀錄（見原審卷第104 頁
      ）、附表所示扣案物品及照片（見原審卷第170 頁）可證
      ，而扣案之如附表所示之粉末，經送法務部調查局以化學
      呈色法及氣相層析質譜儀分析法鑑驗結果，附表編號二至
      六所示塑膠瓶、鋁箔袋內裝之粉末，確含有第三級毒品愷
      他命成份，合計淨重2955.47 公克，包裝重259.88公克，
      純度52.99 ％，純質淨重1566.1公克；附表編號一夾鏈袋
      內裝之粉末，亦含有第三級毒品愷他命成分，淨重1.44公
      克、包裝重0.59公克；附表編號七「安君寧」鋁箔袋包裝
      之粉末，則含有第三級毒品特拉嗎竇，淨重12.22 公克，
      包裝重1.48公克，此有法務部調查局91年12月18日（91）
      調科壹字第09123064780 號檢驗通知書1 紙在卷可憑（見
      91年度偵字第6455號卷第29頁），足徵乙○○前往攜帶入
      境之粉末確係第三級毒品愷他命及特拉嗎竇無訛。顯見證
      人即原審共同被告乙○○上開於市調處及偵查中所供與事
      實相符，應堪採信。
（二）被告雖否認上情，辯稱係請乙○○前去大陸幫忙「芬尼」
      當盜刷信用卡之車手，並非僱請乙○○前往大陸運輸毒品
      云云，而乙○○自第2 次偵查起迄本院審理中，亦均附和
      其詞改稱甲○○要伊去大陸處理偽造信用卡之事云云（見
      91年度偵字第26455 號卷第22頁；原審卷第155 、156 頁
      ），然被告如何在電話中，以5 萬元代價，僱請乙○○前
      往中國大陸珠海地區，將「助仔」所交付之毒品夾帶回臺
      並交給被告等情，業經乙○○於市調處及第1 次偵查中陳
      述在卷，已如上述，是乙○○自第2 次偵查起，開始改稱
      是受被告僱用前去大陸處理信用卡云云，是否屬實，已非
      無疑；而且關於乙○○前往大陸處理信用卡之情形，乙○
      ○先於第2 次偵查中陳稱：我到大陸沒有作信用卡之事（
      91年度偵字第26455 號卷第22頁），嗣於原審又改稱：第
      1 天我去幫他們把偽卡的事處理完，第2 、3 天都沒事（
      原審卷第38頁）、我把偽卡的事情處理完畢就回來（原審
      卷第250 頁），於本院更(一)審則又證述；被告要我去幫他
      看偽卡，要我過去珠海找作偽卡的人，但我沒有找到那個
      人等語（本院更(一)卷96年5 月11日審判筆錄第5 頁），就
      其到大陸後有無幫被告處理信用卡一事，所述前後不一；
      又關於被告指示乙○○應與大陸何人聯絡，及乙○○有無
      與該人聯絡乙節，乙○○於第2 次偵查中陳稱：在大陸與
      「助仔」聯絡電話是甲○○講的，我寫下來（91年度偵字
      第26455 號卷第22頁），於原審則先後陳述：甲○○給我
      1 張電話，叫我打電話給1 個叫芬尼的男子，我打電話給
      他，他叫柱仔（臺灣人）（原審卷第38頁）、我先跟芬尼
      聯絡，他叫柱仔來找我（原審卷第43頁）、我要過去大陸
      時，甲○○有拿「助仔」電話給我，我到大陸時就打電話
      找「助仔」，把偽卡的事情處理完畢（原審卷第250 頁）
      ，於本院更一審則證述: 被告沒有另外提供電話讓我去大
      陸找人，被告只叫我過去，說他會跟我聯絡（本院96年5
      月11日審判筆錄第4 、6 頁）各等語，亦前後齟齬；又對
      於乙○○回臺後欲交毒品予何人一事，乙○○先於第2 次
      偵查中陳稱：是「助仔」交給我這包東西，我所帶回的東
      西，是要交給甲○○（91年度偵字第26455 號卷第22頁）
      ，於原審及本院更(一)審則分別陳述及結證: 是「柱仔」叫
      我帶東西回來交給一個姓陳之男子（原審卷第37、38頁；
      本院96年5 月11日審判筆錄第5 頁），所述亦有歧異，足
      徵乙○○自第2 次偵查起改稱是幫被告到大陸處理偽造信
      用卡之事，係迴護被告之詞，被告所辯係僱請乙○○前往
      大陸處理信用卡云云，亦係卸責之詞，均無足採。再被告
      僱請乙○○前往中國大陸珠海地區向「助仔」拿取扣案毒
      品並夾帶返臺，復於乙○○返臺後與之相約在臺南縣仁德
      交流道附近之統一超商前拿取扣案毒品而為市調處人員查
      獲之情，業經證人即緝獲被告之調查員謝念臺、劉建軍於
      原審證述在卷（見原審卷第150 頁、151 頁、183 頁），
      且調查人員於查獲乙○○後，又在機場查獲前來搭載乙○
      ○之陳光乾，並要求陳光乾配合緝獲委託其前來機場搭載
      乙○○之人，惟因陳光乾未據實配合，調查人員乃請乙○
      ○撥打電話給被告，並相約在臺南仁德交流道見面等情，
      亦經證人陳光乾於原審證述在卷（原審卷第159 頁）；又
      被告於乙○○及陳光乾先後遭緝獲後，曾撥打陳光乾電話
      詢問「你們是不是出事了？」，陳光乾表示沒有之後，被
      告指示陳光乾叫乙○○聽電話，並詢問乙○○「你們是不
      是出事了？」、「東西還有沒有在你身上？」等情，亦為
      被告所不否認，並據證人乙○○、陳光乾於市調處供述在
      卷（91年度偵字第26457 號卷第5 頁反面、第6 頁、原審
      卷第173 頁背面），而所謂「你們是不是出事了？」、「
      東西還有沒有在你身上？」等語，係指是不是遭警查獲，
      及乙○○夾帶闖關之毒品是否還在乙○○身上，亦經證人
      乙○○、陳光乾於市調處陳述無訛（91年度偵字第26457
      號卷第5 頁反面、第6 頁、原審卷第173 頁背面），益徵
      被告係僱請乙○○前往中國大陸私運第三級毒品入境，否
      則何必於乙○○入境後即派遣不知情之陳光乾至機場接機
      ，並於發現有異時，質問乙○○、陳光乾「你們是不是出
      事了？」，及質問乙○○「東西還有沒有在你身上？」等
      語，並與之相約至臺南縣仁德交流道附近交付毒品？是被
      告辯稱未僱請乙○○運輸、走私毒品云云，委不足採。至
      證人陳光乾於原審調查時證稱，被告曾叫我去大陸盜刷，
      我因家中有事未前往，後來甲○○撥電話給我，說乙○○
      去大陸刷卡回來，叫我帶他到大順路朋友家，我去機場時
      就遭調查員查獲云云，惟查證人陳光乾上開所述，係輾轉
      聞自被告，並非證人陳光乾親身經歷之事實，且查與上開
      事證顯示事實不符，要難採信。
（三）綜上所述，被告所辯，係畏罪卸責之詞，實無足採。本件
      事證明確，被告犯行均洵堪認定，應予依法論科。
二、按愷他命及特拉嗎竇均係毒品危害防制條例第2 條第2 項第
    3 款所稱之第三級毒品，且屬行政院公告管制物品項目及其
    數額甲項第4 款所列之管制進出口物品；又自大陸地區私運
    物品進入臺灣地區，以私運物品進口論，懲治走私條例第12
    條定有明文。是核被告所為，係犯毒品危害防制條例第4 條
    第3 項之運輸第三級毒品罪及懲治走私條例第12條、第2 條
    第1 項準私運管制物品罪。又被告與乙○○、綽號「助仔」
    之真實姓名年籍不詳之成年男子，就上開犯行，有犯意聯絡
    及行為分擔，為共同正犯（修正後刑法第28條共同正犯之規
    定，於本件而言並無有利或不利之情形，無適用修正後刑法
    第2 條第1 項之規定比較新舊法適用之問題，應依一般法律
    適用原則，適用裁判時法律）。查被告行為後，94年1 月7
    日修正公布之刑法，自95年7 月1 日施行，修正後之刑法刪
    除第55條關於牽連犯之規定。本件被告所犯上開運輸第三級
    毒品罪、私運管制物品罪等二罪具有牽連犯之關係，依修正
    前即行為時之規定，應從一重之罪處斷；依修正後之刑法既
    已刪除牽連犯之規定，則所犯上述各罪應依數罪併罰之規定
    分論併罰。比較新舊法之規定，修正後之規定並非較有利於
    被告，依刑法第2 條第1 項之規定，應適用行為時之法律，
    即適用修正前刑法第55條牽連犯之規定，從一重之運輸第三
    級毒品罪處斷。
三、原審予以被告論罪科刑，固非無見，惟查：本件被告指示乙
    ○○自大陸地區私運管制物品愷他命及特拉嗎竇第三級毒品
    進入臺灣地區，關於走私部分，係犯懲治走私條例第12條、
    第2 條第1 項之準私運管制物品進口罪，原判決認係犯同條
    例第2 條第1 項之私運管制物品進口罪，而漏未適用同條例
    第12條，法律適用容有未合。被告上訴意旨，否認犯罪，指
    摘原判決不當，雖無理由，惟原判決既有上開可議，自應由
    本院將原判決撤銷。審酌被告運輸毒品，嚴重危害國人身心
    健康及社會治安，惡性非輕，犯後又飾詞否認，顯無悔意，
    惟念其指示乙○○所攜帶進口之毒品尚未流入市面即經調查
    局查獲，未造成實際危害等一切情狀，爰量處如主文第2 項
    所示之刑，以資懲儆。又依毒品危害防制條例第18條第1 項
    前段之規定，應予沒收銷燬之毒品，以經查獲之第一、二級
    毒品為限。又毒品依其成癮性、濫用性及對社會危害性，共
    分為四級，上開條例並就製造、運輸、販賣、意圖販賣而持
    有、以非法方法使人施用、引誘他人施用及轉讓不同品項之
    毒品等行為，分別定其處罰。至施用或持有第三、四級毒品
    ，因其可罰性較低，故未設處罰之規定，僅就施用及持有第
    一、二級毒品科以刑罰。然鑑於第三、四級毒品均係管制藥
    品，特於同條例第11條之1 明定無正當理由，不得擅自持有
    ；第18條第1 項後段復規定查獲之第三、四級毒品，無正當
    理由而擅自持有者，沒入銷燬之。從而，依同條例第18條第
    1 項後段應沒入銷燬之毒品，專指查獲施用或持有之第三、
    四級毒品而言；倘係查獲製造、運輸、販賣、意圖販賣而持
    有、以非法方法使人施用、引誘他人施用或轉讓第三、四級
    毒品，既屬同條例相關法條明文規定處罰之犯罪行為，即非
    該條項應依行政程序沒入銷燬之範圍。又同條例第19條第1
    項所定「供犯罪所用或因犯罪所得之物」，係指犯第4 條至
    第9 條、第12條、第13條或第14條第1 項、第2 項之罪所用
    或所得之物，不包括毒品本身在內，是尚不得援用此項規定
    為第三、四級毒品之沒收依據。再同條例對於查獲之製造、
    運輸、販賣、意圖販賣而持有、以非法方法使人施用、引誘
    他人施用及轉讓第三、四級毒品之沒收，並無特別規定，如
    其行為已構成犯罪，則該毒品即屬不受法律保護之違禁物，
    應回歸刑法之適用，依刑法第38條第1 項第1 款之規定沒收
    之，始為適法。本件扣案之如附表所示以夾鏈袋包裝之第三
    級毒品愷他命之2 小包（合計淨重1.44公克）、以「ＡＤ鈣
    互潤葡萄糖」2 包、「三鹿較大嬰兒奶粉」乙包、「維生素
    互潤葡萄糖」2 包、「滋采珍珠沐浴乳」乙瓶、「飄柔洗髮
    露」乙瓶包裝之愷他命（合計淨重2955.47 公克，純度52.9
    9 ％，純質淨重1566.10 公克）及特拉嗎竇2 小包（淨重12
    .22 公克），均係第三級毒品，依上開說明，為違禁物，爰
    依刑法第38條第1 項第1 款規定，宣告沒收。另扣案之如附
    表所示之毒品外包裝即夾鏈袋2 個、「滋采珍珠沐浴乳」及
    「飄柔洗髮露」塑膠瓶各1 個、「ＡＤ鈣互潤葡萄糖」鋁箔
    袋2 個、「三鹿較大嬰兒奶粉」鋁箔袋1 個、「維生素互潤
    葡萄」鋁箔袋2 個及安君寧之小鋁箔袋2 個，係用於包裹毒
    品，防止其裸露、潮濕，便於攜帶運送，係供運輸毒品所用
    之物，且係綽號「助仔」交予乙○○攜帶返臺，應認係共犯
    「助仔」所有之物，爰依毒品危害防制條例第19條第1 項規
    定及共犯責任共同理論，宣告沒收。又0000000000號及0000
    000000號行動電話各1 支（均含門號晶片，按行動電話之門
    號固係客戶向電信業者承租使用，然該門號晶片卡則非租用
    之標的物，客戶終止該門號之使用，無須將該晶片卡返還該
    電信業者，自屬客戶所有），雖未扣案，然均係供被告與共
    犯乙○○、綽號「助仔」運輸毒品聯絡所用之工具，已如前
    述，且係分屬被告及乙○○2 人所有，業據渠2 人供明在卷
    （91年度偵字第26457 號卷第9 頁、91年度偵字第26455 號
    卷第5 頁），應依同條例第19條第1 項規定宣告沒收，如全
    部或一部不能沒收時，追徵其價額或以其財產抵償之（最高
    法院96年度臺上字第1371號判決意旨參照）。至未扣案之被
    告提供予乙○○之2 萬元，係乙○○獨自1 人之犯罪所得，
    並非被告與乙○○及共犯「助仔」之犯罪所得，自無與其他
    共犯連帶沒收之問題，只應在乙○○主刑項下，依毒品危害
    防制條例第19條第1 項規定宣告沒收，如全部或一部不能沒
    收時，以其財產抵償之，在被告主刑項下，自無庸諭知沒收
    。
四、同案被告乙○○，經本院前審判處罪刑後，最高法院駁回上
    訴確定，自不另論列，附此敘明。
據上論結，應依刑事訴訟法第369 條第1 項前段、第299 條第1
項前段，毒品危害防制條例第4 條第3 項、第19條第1 項，懲治
走私條例第12條、第2 條第1 項、第11條，刑法第11條、第2 條
第1 項前段、第28條、第38條第1 項第1 款、修正前刑法第55條
，判決如主文。
本案經檢察官王登榮到庭執行職務。
中　　華　　民　　國　　96　　年　　5 　　月　　25　　日
            刑事第六庭  審判長法  官  王憲義
                              法  官  張盛喜
                              法  官  李璧君
以上正本證明與原本無異。
如不服本判決應於收受本判決後10日內向本院提出上訴書狀，其
未敘述上訴理由者，並得於提起上訴後10日內向本院補提理由書
狀（均須按他造當事人之人數附繕本）「切勿逕送上級法院」。
中　　華　　民　　國　　96　　年　　5 　　月　　28　　日
                              書記官  唐奇燕
附錄本件判決論罪科刑法條：
毒品危害防制條例第4 條第3 項
製造、運輸、販賣第三級毒品者，處5 年以上有期徒刑，得併科
新臺幣5 百萬元以下罰金。
懲治走私條例第2 條
私運管制物品進口、出口逾公告數額者，處7 年以下有期徒刑，
得併科新臺幣3 百萬元以下罰金。
附表：
┌──┬──────────┬───┬─────────┬───────────┐
│編號│  外包裝名稱（材質）│數量  │  內裝之毒品名稱  │   毒品之重量         │
├──┼──────────┼───┼─────────┼───────────┤
│一  │夾鏈袋              │ 2    │第三級毒品愷他命  │合計淨重1.44公克。    │
├──┼──────────┼───┼─────────┼───────────┤
│二  │滋采珍珠沐浴寶（塑膠│ 1    │同上              │編號二至六號合計淨重  │
│    │瓶）                │      │                  │2955.47 公克，純度52. │
├──┼──────────┼───┼─────────┤99% ，純質淨重1566.10 │
│三  │飄柔洗髮露（塑膠瓶）│ 1    │同上              │公克。                │
│    │                    │      │                  │                      │
├──┼──────────┼───┼─────────┤                      │
│四  │ＡＤ鈣互潤葡萄糖（鋁│ 2    │同上              │                      │
│    │箔袋）              │      │                  │                      │
├──┼──────────┼───┼─────────┤                      │
│五  │三鹿嬰兒較大奶粉（鋁│ 1    │同上              │                      │
│    │箔袋）              │      │                  │                      │
├──┼──────────┼───┼─────────┤                      │
│六  │維生素互潤葡萄糖（鋁│ 2    │同上              │                      │
│    │箔袋）              │      │                  │                      │
├──┼──────────┼───┼─────────┼───────────┤
│七  │安君寧（小鋁箔袋）  │ 2    │第三級毒品特拉嗎竇│驗後淨重12.22 公克。  │
│    │                    │      │                  │                      │
└──┴──────────┴───┴─────────┴───────────┘
